【裁判字號】    95,交聲,1145
【裁判日期】    951218
【裁判案由】    違反道路交通管理處罰條例聲明異議
【裁判全文】
臺灣臺北地方法院交通事件裁定        95年度交聲字第1145號
異  議  人
即受處分人  乙○○
上列異議人即受處分人因違反道路交通管理處罰條例案件，對於
臺北市交通事件裁決所民國95年11月22日所為處分（原處分案號
：北市裁二字第裁22-Z00000000號）聲明異議，本院裁定如下：
    主  文
異議駁回。
    理  由
一、按汽車在行駛途中，不得驟然或任意變換車道，如欲變換車
    道時，應先顯示方向燈告知前後車輛，並保持安全距離及間
    隔，方得變換車道，高速公路及快速公路交通管制規則（原
    名：高速公路交通管制規則）第十一條定有明文。又按汽車
    行駛於高速公路，未依規定變換車道，處汽車駕駛人新臺幣
    3 千元以上6 千元以下罰鍰，併記違規點數1 點，道路交通
    管理處罰條例第三十三條第一項第四款、第六十三條第一項
    第一款復有明定。
二、本件異議人即受處分人乙○○於95年8 月15日晚間9 時18分
    許，駕駛車牌號碼4850-DC 號自用小客車，行經國道5 號北
    上8.3 公里處時，未依規定顯示方向燈、逕變換車道，適為
    駕駛警車在該車後方值行巡邏勤務之內政部警政署國道公路
    警察局第九警察隊石碇分隊小隊長許文浩、警員甲○○發覺
    ，以受處分人有違反上揭道路交通管理處罰條例第三十三條
    第一項第四款規定之行為，予以攔停並舉發之。嗣受處分人
    逾越應到案期限30日以上提出申訴，惟經原處分機關函請舉
    發單位調查結果，仍認受處分人所有上開車輛確有前開違規
    事實，然本件舉發違反道路交通管理事件通知單之郵寄遭退
    回，原處分機關乃依前揭道路交通管理處罰條例第三十三條
    第一項第四款、第六十三條第一項第一款規定，裁處受處分
    人罰鍰新臺幣3 千元，併記違規點數1 點。
三、訊據受處分人固坦承於上述時、地駕駛上開車輛為警攔停，
    惟辯稱：當時未塞車，且車上坐滿60至70歲之老人，不可能
    做此種危險、違規之事；再者，警察並無照片、影帶等其違
    規事證云云。經查，證人即舉發之警員甲○○於本院調查時
    具結證述：「95年8 月15日21時左右我們在巡邏國五號北上
    8.3 公里發現受處分人的車輛一直變換車道而沒有打方向燈
    隨意超車，我們當時是跟在受處分人的車子後面，距離約50
    至100 公尺，當時車輛蠻多，看到這種行為覺得很危險，所
    以才攔停。（問：受處分人隨意超車有幾次？）3 次，在烏
    塗隧道內她也變換車道，而該隧道內是雙白線，依規定不能
    變換車道。我們請當事人出示證件，受處分人有出示證件，
    接著我們就掣單舉發，我在旁警戒，是小隊長與受處分人處
    理通知單，通知單上所載拒簽情形我不清楚，但是可見我們
    並沒有強制她一定要簽名。」等語明確；而按交通警員製單
    舉發違反道路交通管理處罰條例所列之違規事實，本質上為
    行政處分，係公務員基於職務上之權力，依法就特定之具體
    事件所為之具公法上效果之單方面行政行為，基於公務員為
    公法上行為具有公信力之原則，該行政行為當可被推定為真
    正，其據以依法處分之事實認定亦為正確無誤；且於本院卷
    存資料內，亦查無任何足資證明警員有捏造事實、違法取締
    之情事，從而，執勤警員本其維護交通秩序、安全職責所為
    之舉發，自應受到合法、正確之推定，其證言自得採為佐證
    。至受處分人雖以前詞置辯，惟是否塞車及車上乘客之年紀
    ，均無從逕為受處分人並未違規駕駛之證據，應甚顯明；且
    依證人上開證言，足知本件係於高速公路行進中之違規行為
    ，執勤警員事實上甚難即時以照相、錄影方式採證，自不得
    以本件未經照相、錄影，即為有利於受處分人之推定，受處
    分人所辯，均無可採。
四、綜上，受處分人確有上述違規事實，已堪認定。且本件舉發
    違反道路交通管理事件通知單之郵寄遭退件，亦有電腦列印
    資料在卷可資佐證，是原處分機關裁處最低額之3 千元、併
    記違規點數1 點，核無違誤，異議人之異議無理由，爰予駁
    回。
據上論斷，應依道路交通案件處理辦法第十九條，裁定如主文。
中    華    民    國    95    年    12    月    18    日
                          交通法庭
                              法  官  王幸華
以上正本證明與原本無異
如不服本裁定應於送達後5日內向本院提出抗告狀
                              書記官  陳泰寧
中    華    民    國    95    年    12    月    18    日


司法院資訊處製作；財團法人民間司法改革基金會備份。
